【裁判字號】    89,附民,46
【裁判日期】    890518
【裁判案由】    請求賠償損害
【裁判全文】
臺灣彰化地方法院刑事附帶民事訴訟判決              八十九年度附民字第四六號
    原      告  甲○○
    訴訟代理人  楊玉珍律師
                許宏達律師
    被      告  乙○○
右列被告因八十九年度易字第三七０號詐欺案件，經原告提起附帶民事訴訟，請求損
害賠償，本院判決如左：
    主  文
被告應給付原告新台幣參佰參拾萬伍仟元及自民國八十九年四月十一日起至清償日止
按週年利率百分之五計算之利息。
本判決於原告以新台幣壹佰壹拾萬元為被告供擔保後，得假執行。
    事      實
甲、原告方面：
一、聲明：求為判決被告應給付原告新台幣（下同）三百三十萬五千元，及自起訴狀
    繕本送達之翌日起，至清償日止，按週年利率百分之五計算之利息，並願供擔保，請
    求宣告假執行。
二、陳述：被告乙○○於八十六年三月二日，透過南投縣草屯鎮「黃老師婚姻介紹中
    心」認識甲○○後，見其老邁可欺且有積蓄，竟意圖為自己不法之所有，並基於
    概括犯意，自八十六年三月十四日起向原告偽稱欲與之結婚，因遭朋友拖累有票
    款要支付或經營生意需款急用而向原告借款，使原告陷於錯誤而在彰化縣和美鎮
    ○○路九十六號住處，陸續交付新台幣（下同）一百八十萬五千元之現款予被告
    ，被告復於八十六年五月間向原告佯稱欲購買彰化縣彰化市之房地供二人婚後使
    用，致原告將其所有座落於彰化縣和美鎮○○段四一八之一六號土地及建物設定
    抵押後借款一百五十萬元後交付被告，共詐得三百三十萬五千元之事實，經臺灣
    彰化地方法院檢察署檢察官以八十九年度訴緝字第二二號提起公訴，有起訴書一
    份可憑。按因故意或過失不法侵害他人權利者，應負損害賠償責任，民法第一百
    八十四條第一項前段定有明文。本件被告既詐稱願與原告結婚，陸續以須支付票
    款與經營生意及購買房地為由向原告索款，其因故意不法侵害原告之權利，對原
    告因此所受損害自應負損害賠償責任。
三、證據：提出匯款單（實為存摺）影本三紙、借據及提款明細表影本各二紙為證。
乙、被告方
一、聲明：駁回原告之訴。
二、陳述：被告有原告所稱之行為，現無資力，以後會慢慢清償債務。
    理      由
一、原告主張上開之事實，業據其提出存摺影本三紙、借據、提款明細表及被告簽發
    之本票影本各二紙為證，並為被告所不爭執，且被告如何詐欺原告之事實，為本
    院八十九年度易字第三七０號刑事判決所認定，並判處有期徒刑拾月在案。
二、按因故意或過失不法侵害他人權利者，負損害賠償責任，民法第一百八十四條第
    一項前段定有明文。本件被告既因故意不法侵害原告，致原告受有損失，自應負
    賠償之責，故原告本於侵權行為法律關係訴請被告賠償，洵屬有據。從而，原告
    請求被告賠償詐借之三百三十萬五千元，及自起訴狀繕本送達被告之翌日即八十
    九年四月十一日起至清償日止，按週年利率百分之五計算之利息，為有理由，應
    予准許。本件原告陳明願供擔保，請求宣告假執行，核無不合，爰酌定相當金額
    併准許之。
三、據上論斷，應依刑事訴訟法第五百零二條第二項、第四百九十一條第十款，民事
    訴訟法第三百九十條第二項，判決如主文。
中      華      民      國      八十九    年      五    月      十八    日
                                          法      官
如不服本判決，應於判決送達後十日內向本院提出上訴狀(須附繕本)。
本判決非對刑事訴訟判決上訴時，不得上訴。
                       法院書記官   葉  春  涼
中      華      民      國       八十九    年      五    月   二十三    日


司法院資訊處製作；財團法人民間司法改革基金會備份。
